【裁判字號】    97,交抗,355
【裁判日期】    970414
【裁判案由】    聲明異議
【裁判全文】
臺灣高等法院臺中分院刑事裁定         97年度交抗字第355號
抗  告  人
即受處分人  甲○○
上列抗告人因聲明異議案件，不服臺灣臺中地方法院中華民國97
年3月18日裁定（97年度交聲字第775號），提起抗告，本院裁定
如下：
    主  文
抗告駁回。
    理  由
一、本件抗告意旨略以：抗告人執業中經法院判有期徒刑確定，
    並廢止營業小客車執業登記證，致使（計程車）無法繼續營
    業。連自用駕駛執照也要吊銷不合常理，執業登記證及營業
    駕駛執照廢止或吊銷，本人無異議，而自用駕駛執照有何相
    關云云。
二、原審以本件抗告人於民國（下同）95年6月16日因犯竊盜罪
    ，經臺灣苗栗地方法院於96年10月29日以96年度易字第75號
    判處有期徒刑6月，減為有期徒刑3月，於97年1月28日確定
    等情，有臺灣苗栗地方法院96年度易字第75號刑事判決、臺
    灣高等法院被告前案紀錄表各1份在卷可稽。抗告人於營業
    小客車執業期間中犯竊盜罪，經法院判決有期徒刑以上之刑
    確定之事實，堪以認定。按道路交通管理處罰條例第37 條
    第3項所稱之執業期中犯竊盜罪，係指營業小客車駕駛人於
    執業登記證之有效期間內犯詐欺罪，此觀該條文用語係以「
    執業期中」而非「執業中」自明，且該條之立法目的在保障
    營業小客車乘客之安全及避免駕駛人利用營業小客車犯案，
    凡營業小客車駕駛人於執業期中犯竊盜罪者，均有危害乘客
    安全及利用營業小客車犯案之虞，其經法院判決有期徒刑以
    上之刑確定者，即應廢止營業小客車登記證，始符該條規範
    意旨。因認原處分機關依道路交通管理處罰條例第37條第3
    項、第5項裁處異議人廢止執業登記證，於法核無違誤，抗
    告人聲明異議，指摘原處分不當為無理由，裁定予以駁回。
三、經查，原審依據上揭理由，認抗告人異議無理由而裁定駁回
    ，經核於法尚無不合。而抗告意旨，對於原處分機關依道路
    交通管理處罰條例第37條第3項、第5項裁處異議人廢止執業
    登記證未予爭執，另以原處分機關連自用駕駛執照一併要吊
    銷不合常理為由，提起抗告，此抗告理由，固係對原處分機
    關之裁處有所爭執，然此乃新的聲明異議事由，其既非原聲
    明異議之內容，亦非原審裁定審酌之範圍，抗告人據此指摘
    原裁定有不當而提起本件抗告，為無理由，應予駁回。
四、據上論結，應依道路交通案件處理辦法第26條、刑事訴訟法
    第412條，裁定如主文。
中    華    民    國    97    年    4     月    14    日
            刑事第七庭   審判長法  官 林  榮  龍
                               法  官 張  惠  立
                               法  官 江  錫  麟
上列正本證明與原本無異。
不得再抗告。
                               書記官 劉  建  智
中    華    民    國    97    年    4    月     15    日


司法院資訊處製作；財團法人民間司法改革基金會備份。
